臺灣新竹地方法院刑事宣示判決筆錄
111年度交易字第198號
公  訴  人  臺灣新竹地方檢察署檢察官
被      告  陳冠偉


上列被告因公共危險案件，經檢察官提起公訴（110年度偵字第1
3774號)後，聲請本院改依協商程序而為判決，本院於中華民國1
11年4月29日9時30分在本院刑事第八庭法庭宣示判決，出席職員
如下：
                                          法  官  楊數盈
                                          書記官  陳采薇
                                          通  譯  黃雅婷
法官起立朗讀判決主文、犯罪事實要旨、處罰條文，及告以上訴
限制、期間並提出上訴狀之法院，且諭知記載其內容：
一、主  文：　
　　陳冠偉駕駛動力交通工具而有吐氣所含酒精濃度達每公升零
    點二五毫克以上情形，累犯，處有期徒刑參月，如易科罰金
    ，以新臺幣壹仟元折算壹日。　　
二、犯罪事實要旨：
　　陳冠偉明知飲酒後將導致注意能力減低、反應能力變慢，在
    此時如駕車行駛於道路上，隨時有致他人於死、傷之危險，
    且吐氣酒精濃度達每公升0.25毫克以上者，不得駕駛動力交
    通工具，竟於民國110年11月9日4時許至日5時許止，在新竹
    市○區○○路0段000號之好爸爸海鮮燒烤店內飲用啤酒2瓶後（
    未達心神喪失或精神耗弱之程度），仍基於酒後駕駛動力交
    通工具之犯意，於同日5時許，駕駛車牌號碼0000-00號自用
    小客車搭載友人李欣返回新竹市○區○○路000號之宿舍。嗣同
    日7時45分許抵達上址宿舍，陳冠偉又於同日8時許與李欣友
    人風仕華、絲振維在新竹市北區中和路126巷發生肢體爭執
    ，警據報到場處理，經詢問李欣時進而發現陳冠偉有酒後駕
    車情事，遂於同日8時31分許對其施以酒精檢測器檢測，並
    測得其吐氣所含酒精濃度仍達每公升0.36毫克，而查知上情
    。
三、處罰條文：
　　修正前刑法第185條之3第1項第1款。　　
四、附記事項：
㈠、按行為後法律有變更者，適用行為時之法律。但行為後之法
    律有利於行為人者，適用最有利於行為人之法律，刑法第2
    條第1項定有明文。經查，被告陳冠偉為本案犯行後，刑法
    第185條之3第1項之規定業於111年1月28日修正公布，並自
    同月30日生效施行，修正前刑法第185條之3第1項第1款規定
    ：「駕駛動力交通工具而有下列情形之一者，處2年以下有
    期徒刑，得併科20萬元以下罰金：一、吐氣所含酒精濃度達
    每公升零點二五毫克或血液中酒精濃度達百分之零點零五以
    上」；修正後則規定：「駕駛動力交通工具而有下列情形之
    一者，處3年以下有期徒刑，得併科30萬元以下罰金：一、
    吐氣所含酒精濃度達每公升零點二五毫克或血液中酒精濃度
    達百分之零點零五以上」，修正後之法定刑提高有期徒刑及
    罰金刑之上限，已涉及刑度變更，自有新舊法比較之必要。
    經比較修正前、後刑法第185條之3第1項第1款規定，修正後
    之規定提高有期徒刑及得併科罰金刑之刑度，顯然較不利於
    被告，是依刑法第2條第1項前段規定，自應適用被告行為時
    即修正前刑法第185條之3第1項第1款規定予以論處。
㈡、被告前因賭博案件，經本院以106年度易字第1251號判決判處
    有期徒刑2月確定；又因不能安全駕駛致交通危險案件，經
    本院以107年度竹北交簡字第308號判決判處有期徒刑2月確
    定；又因偽造文書案件，經本院以108年度竹簡字第311號判
    決判處有期徒刑2月確定，上開3案嗣經本院以108年度聲字1
    564號裁定應執行有期徒刑6月確定，並於109年2月3日易科
    罰金執行完畢，於本案構成累犯，因其前案中之不能安全駕
    駛致交通危險案件與本件罪名相同，經公訴人於協商過程中
    參酌司法院釋字第775號解釋文意旨後，認有加重其最低本
    刑之必要，附此敘明。　
五、協商判決除有刑事訴訟法第455條之4第1項第1款於本訊問程
    序終結前，被告撤銷協商合意或檢察官撤回協商聲請者；第
    2款被告協商之意思非出於自由意志者；第4款被告所犯之罪
    非第455條之2第1項所定得以協商判決者；第6款被告有其他
    較重之裁判上一罪之犯罪事實者；第7款法院認應諭知免刑
    或免訴、不受理者情形之一，及違反同條第2項「法院應於
    協商合意範圍內為判決；法院為協商判決所科之刑，以宣告
    緩刑或2年以下有期徒刑、拘役或罰金為限」之規定者外，
    檢察官與被告均不得上訴。
六、如有前項得上訴之情形，得自收受宣示判決筆錄送達之日起
　　20日內，向本院提出上訴書狀，上訴於第二審法院。
本案經檢察官張凱絜提起公訴，檢察官劉正祥到庭執行職務。
中　　華　　民　　國　　111 　年　　4 　　月　　29　　日
                  刑事第二庭　　書記官　 陳采薇
　　　　　　　　　　　　　　　　法　官   楊數盈
以上正本證明與原本無異。
中　　華　　民　　國　　111 　年　　4 　　月　　29　　日
                                書記官   陳采薇
附錄本案論罪科刑法條：　　　　　　　　　　　　　　　　　修正前刑法第185條之3第1項第1款：
駕駛動力交通工具而有下列情形之一者，處2年以下有期徒刑，
得併科20萬元以下罰金：
一、吐氣所含酒精濃度達每公升零點二五毫克或血液中酒精濃度
    達百分之零點零五以上。